th: ฮาร์ดแวร์ > เครื่องมือ > เลื่อย: เครื่องเลื่อยสายพาน; แท่นตัดไฟเบอร์; เลื่อยมือ; เลื่อยวงเดือนแบบมือถือ; จิ๊กซอว์; เครื่องมือตัดอิฐและกระเบื้อง; เลื่อยตัดองศา; แท่นตัดไม้; เลื่อยชัก; เครื่องเลื่อยฉลุ; โต๊ะเลื่อย
ru: Оборудование и технические изделия > Инструменты > Пилы и пильные станки: Ленточные пилы; Отрезные пилы; Ручные пилы; Ручные циркулярные пилы; Лобзики; Камнерезы и плиткорезы; Торцовочные пилы; Форматно-раскроечные станки; Сабельные пилы; Лобзиковые станки; Распиловочные станки
zh-TW: 硬體 > 工具 > 鋸子: 帶鋸機; 切斷機; 手鋸; 手持式圓盤鋸; 電鋸; 磁磚石材切割機; 角度切斷機; 裁板鋸; 往復式電鋸; 線鋸機; 桌鋸
fr: Quincaillerie > Outils > Scies: Scies à ruban; Ébouteuses; Scies à main; Scies circulaires manuelles; Scies sauteuses; Scies de maçon et scies à carrelage; Scies à onglet; Scies à panneaux; Scies alternatives; Scies à chantourner; Scies à table
pl: Sprzęt > Narzędzia > Piły: Piły taśmowe; Piły do metali; Piły ręczne; Przenośne piły tarczowe; Wyrzynarki; Przecinarki do cegieł i glazury; Ukośnice; Piły panelowe; Pilarki szablowe; Pilarki taśmowe; Piły stołowe
hu: Hardver > Szerszámok > Fűrészek: Szalagfűrészek; Levágófűrészek; Kézi fűrészek; Kézi körfűrészek; Dekopírfűrészek; Falazó- és csempefűrészek; Gérvágó fűrészek; Panelfűrészek; Dugattyús fűrészek; Görgős fűrészek; Asztali fűrészek
es: Bricolaje > Herramientas > Sierras: Sierras de cinta; Sierras cortadas; Serruchos; Sierras circulares manuales; Sierras de vaivén; Sierras para baldosas y albañilería; Sierras ingletadoras; Mesas de corte; Sierras de sable; Sierras de calar; Sierras de mesa
sl-SI: Gradbena oprema > Orodja > Žage: Tračne žage za kovino; Rezalne žage; Ročne žage; Ročne krožne žage; Vbodne žage; Gradbene žage in žage za keramiko; Poševne žage; Žage za rezanje plošč; Povratne žage; Dekupirne žage; Namizne žage
zh-CN: 五金/硬件 > 工具 > 锯: 带锯床; 切割锯; 手锯; 手持圆锯; 镂花锯; 石材锯/瓷砖锯; 斜切锯; 板锯; 往复锯; 曲线锯; 台锯
ko: 철물 > 도구 > 톱: 띠 톱; 절단 톱; 손 톱; 소형 원형 톱; 직소; 벽돌/타일 톱; 마이터 톱; 널판지용 톱; 왕복 톱; 원형톱; 테이블 톱
de: Heimwerkerbedarf > Werkzeuge > Sägen: Bandsägen; Trennsägen; Handsägen; Handkreissägen; Stichsägen; Fliesensägen; Gehrungssägen; Plattensägen; Säbelsägen; Dekupiersägen; Tischkreissägen
hr-HR: Željezarija > Alati > Pile: Tračne pile; Potezne pile; Ručne pile; Ručne kružne pile; Ubodne pile; Pile za zidanje i pločice; Preklopne pile; Panelne pile; Recipročne pile; Pile za rezbarenje; Stolne pile
ja: DIY用品 > 工具 > のこぎり: バンドソー; カットオフソー; 手引きのこぎり; 電動丸のこ; ジグソー; タイルソー; マイターソー; パネルソー; 往復式のこぎり; 糸のこ盤; テーブルソー
el: Υλικά κατασκευών > Εργαλεία > Πριόνια: Πριονοκορδέλλες; Πριόνια αποκοπής; Πριόνια χειρός; Φορητά κυκλικά πριόνια; Λεπτά πριόνια; Πριόνια για τοιχοποιία & πλακάκια; Πριόνια με φαλτσογωνιά; Δισκοπρίονα; Παλινδρομικά πριόνια; Καμπυλότομα πριόνια; Επιτραπέζια πριόνια
ro-RO: Feronerie > Unelte > Ferăstraie: Ferăstraie-bandă; Ferăstraie pentru metale; Ferăstraie de mână; Ferăstraie circulare portabile; Ferăstraie mecanice; Fierăstraie pentru zidărie și gresie; Ferăstraie-bandă; Ferăstraie pentru panouri; Gatere; Ferăstraie de traforaj; Ferăstraie de masă
it: Articoli di ferramenta > Utensili > Seghe, seghetti: Seghe nastro; Seghe circolari per metalli; Seghetti a lama libera; Seghe circolari portatili; Seghetti; Taglia mattoni e piastrelle; Troncatrici; Seghe a pannello; Seghetti alternativi; Seghetti da traforo; Seghe da piano, banchi sega
vi: Phần cứng > Công cụ > Cưa: Máy cưa vòng; Máy cưa cắt ngang; Cưa cầm tay; Máy cưa đĩa cầm tay; Cưa xoi; Máy cắt gạch và đá; Cưa góc; Máy cắt ván; Cưa thụt; Cưa cuộn; Máy cưa bàn
sk-SK: Náradie > Nástroje > Píly: Pásové píly; Rozbrusovacie píly; Ručné píly; Ručné kotúčové píly; Lupienkové pílky; Píly na murivo a dlaždice; Pokosové píly; Panelové píly; Chvostové píly; Píly s radiálnym ramenom; Stolové píly
pt-PT: Equipamento > Ferramentas > Serras: Serras de fita; Serras de meia esquadria; Serras manuais; Serras circulares manuais; Serras de recorte; Serras de alvenaria e telha; Serras de esquadria; Serras de painel; Serras reciprocantes; Serras pendulares; Serras de mesa
sv: Metallprodukter > Verktyg > Sågar: Bandsågar; Cirkelsågar; Fogsvansar; Handcirkelsågar; Figursågar; Sågar för murverk och kakel; Geringssågar; Panelsågar; Ramsåg; Kontursågar; Bordscirkelsåg
cs: Kutilství a řemeslo > Nářadí a nástroje > Pily: Pásové pily; Rozbrušovací pily; Ruční pily; Ruční kotoučové pily; Přímočaré pily; Pily na dlažbu a obklady; Pokosové pily; Panelové pily; Elektrické pily ocasky; Lupínkové pily; Stolní pily
bg-BG: Железария > Инструменти > Триони: Лентови триони; Настолни циркуляри; Ръчни триони; Ръчни циркуляри; Прободни триони; Машини за рязане на тухли и плочки; Настолни циркуляри за дърво; Форматни циркуляри; Саблени триони; Контурни триони; Настолни циркуляри с плот
lt-LT: Techninė įranga > Įrankiai > Pjūklai: Juostiniai pjūklai; Nupjovimo pjūklai; Rankiniai pjūklai; Rankiniai diskiniai pjūklai; Elektriniai siaurapjūkliai; Mūro ir plytelių pjūklai; Skersapjūkliai; Skydiniai pjūklai; Tiesiniai pjūklai; Siaurapjūklinės staklės; Staliniai pjūklai
nl: Bouwmaterialen > Gereedschap > Zagen: Bandzaagmachines; Slijpschijven; Handzagen; Cirkelzagen; Decoupeerzagen; Steen- en tegelzagen; Verstekzagen; Formaatzagen; Elektrische zaag; Figuurzaagmachines; Tafelzagen
fi: Rakentaminen > Työkalut > Sahat: Vannesahat; Katkaisusahat; Käsisahat; Käsisirkkelit; Kuviosahat; Tiili- ja laattasahat; Jiirisahat; Levysahat; Puukkosahat; Lehtisahat; Pöytäsahat
da: Isenkram > Redskaber > Save: Båndsave; Rundsave; Fukssvanse; Håndholdte; Dekupørsave; Mur- og flisesave; Geringsave; Panelsave; Dobbeltrettede save; Løvsave; Bordsave
pt-BR: Ferragens > Ferramentas > Serras: Serras de fita; Serras de corte; Serras manuais; Serras circulares manuais; Serras tico-tico; Serras de azulejo e alvenaria; Serras de esquadria; Serras de painel; Serras sabre; Serras de recortes de bancada; Serras de mesa
nb: Maskinvare > Verktøy > Sager: Båndsager; Kappsager; Håndsager; Håndholdte sirkelsager; Stikksager; Mur- og flissager; Gjæringssager; Panelsager; Bajonettsager; Dekupørsager; Bordsager
en: Hardware > Tools > Saws: Band Saws; Cut-Off Saws; Hand Saws; Handheld Circular Saws; Jigsaws; Masonry & Tile Saws; Miter Saws; Panel Saws; Reciprocating Saws; Scroll Saws; Table Saws
tr: Hırdavat > Aletler > Testereler: Şerit Testereler; Doğrama Testereleri; El Testereleri; Dairesel El Testereleri; Dekupaj Testereleri; Taş ve Karo Testereleri; Gönye Burun Testereler; Levha Testereleri; İleri Geri Hareketli Testereler; Oyma Testereleri; Masa Testereleri